# 银行承兑汇票的保证金的列示？陈版

提问人：呼叫帮助 时间：2011-02-12 21:20:15
缴存银行承兑汇票的保证金，现金流量表上列示时放在经营活动、投资活动还是筹资活动？有人理解，根据相关交易内容而定。例如，为购买原材料而出具的，作为经营活动；为购买固定资产的，作为投资活动。有人理解，这部分资金并没有流出公司，此部分保证金到期可获得利息，与一般的定期存款没有差异啊，应列报为“投资支付的现金”。有人理解，保证金不属于现金范围。如果用于经营活动办理承兑汇票时，在支付时应放在支付的其他与经营活动有关的现金中。有人理解，应该是筹资活动的现金流出，待汇票承兑支付时的金额才能作为经营或投资活动！有人理解，承兑汇票的保证金一般为 6 个月，超过了现金流量表 3 个月的时间期限，应从货币资金中剔除，不用在现金流量表中反映。请问陈版哪个理解是正确？

回答人：chenyiwei
你的几种理解方式似乎并不是互斥的？ 个人理解是按照所开出的银行承兑汇票的用途（购买原材料还是购买固定资产等非流动资产）来确定列报为经营活动现金流量还是投资活动现金流量，并直接计入“购买商品、接受劳务支付的现金”、“购建固定资产支付的现金”等相关项目中。

回答人：chenyiwei
回复 藤椅 zcw75228 的帖子不完全赞同你的理解。我的意见是：在汇票开具（相应保证金被锁定）时即按照开具汇票的用途作为经营活动或投资活动的现金流出。实际结算票据时在现金流量表上不反映，因为此时的保证金已经不是现金流量表意义上的现金，票据的结算已经不涉及现金的流动。

回答人：chenyiwei
回复 9 楼 lileihome 的帖子“呼叫帮助”的意思基本上和我是一致的。我个人不赞同 9 楼所引用的“中国注册会计师协会专业技术咨询委员会咨询意见（三）”中的做法。

回答人：chenyiwei
回复 13 楼 lileihome 的帖子可关注一下这类“购货保证金”在外汇管理方面是否需视同较长期限的预付款项，纳入外债登记管理。如果是，则其结汇为人民币使用就必须按照外债资金结汇的相关规定办理。
根据国家外汇管理局公布的《现行有效外汇管理主要法规目录（截至 2010 年 6 月底）》，涉及此类贸易信贷性质登记管理的主要文件有： 1 中国人民银行关于商业银行办理信用证和保函业务有关问题的通知 银发[2002]124号 2 国家外汇管理局关于银行申请办理贸易融资类新产品业务有关外汇管理问题的批复 汇复[2004]274号 3 国家外汇管理局关于实行企业货物贸易项下外债登记管理有关问题的通知 汇发[2008]30号 4 国家外汇管理局关于做好企业延期付款登记管理工作有关问题的通知 汇发[2008]46号 5 国家外汇管理局关于对企业货物贸易项下对外债权实行登记管理有关问题的通知 汇发[2008]56号 6 国家外汇管理局关于完善企业货物贸易项下外债登记管理有关问题的通知 汇发[2008]73号 7 贸易信贷登记管理系统（延期付款部分）操作指引 汇综发[2008]157号 8 企业贸易信贷（预收货款部分）登记管理操作规程 汇综发[2008]163号 9 贸易信贷登记管理系统（预付货款部分）操作指引 汇综发[2008]174号10 贸易信贷登记管理（延期收款部分）操作指引 汇综发[2008]176号 11 国家外汇管理局综合司关于完善企业贸易信贷登记管理有关问题的通知 汇综发[2009]36号 12 国家外汇管理局综合司关于进一步完善企业贸易信贷登记和出口收结汇联网核查管理有关问题的通知 汇综发[2009]78号 13 国家外汇管理局综合司关于改进企业贸易信贷登记管理有关问题的通知 汇综发[2009]108号